臺灣桃園地方法院刑事判決　　　　　　　 94年度訴字第882號
公　訴　人　臺灣桃園地方法院檢察署檢察官
被　　　告　甲○○
　　　　　　　　　　（現羈押在臺灣桃園看守所)
指定辯護人　本院公設辯護人杜逸新
上列被告因毒品危害防制條例案件，經檢察官提起公訴（九十四
年度毒偵字第二三０九號），經本院訊問被告後，被告自白犯罪
，檢察官聲請協商判決，經本院合議庭裁定由受命法官改依簡式
審判程序後為協商判決，本院判決如下：
    主  文
甲○○連續施用第一級毒品，累犯，處有期徒刑拾月，扣案之海
洛因壹包（淨重零點肆公克）、海洛因壹包（毛重參點捌伍公克
）沒收銷燬之；又連續施用第二級毒品，累犯，處有期徒刑柒月
，扣案之安非他命貳包（合計毛重陸點零貳公克）沒收銷燬之。
應執行有期徒刑壹年參月，扣案之海洛因壹包（淨重零點肆公克
）、海洛因壹包（毛重參點捌伍公克）、安非他命貳包（合計毛
重陸點零貳公克）沒收銷燬之。
    事實及理由
一、犯罪事實：甲○○於民國八十七年間因施用毒品犯行，經台
    臺灣新竹地方法院以八十七年度毒聲字第九二四號裁定送觀
    察、勒戒後，認無繼續施用毒品傾向，由臺灣新竹地方法院
    檢察署檢察官以八十七年度偵字第六九三五號不起訴處分確
    定。復於八十八年間因施用毒品犯行，經臺灣新竹地方法院
    以八十八年度毒聲字第七０四號裁定送觀察、勒戒後，認有
    繼續施用毒品傾向，經臺灣新竹地方法院以八十八年度毒聲
    字第一二一六號裁定送強制戒治，復經臺灣新竹地方法院以
    八十八年度毒聲字第二四九七號裁定停止強制戒治並付保護
    管束，再經臺灣新竹地方法院以八十九年度毒聲字第五五三
    號裁定撤銷停止戒治，於九十一年八月十四日強制戒治期滿
    ，並由臺灣新竹地方法院檢察署檢察官提起公訴，經臺灣新
    竹地方法院分別以八十八年度竹北簡字第二一七號判處有期
    徒刑四月（嗣以八十九年度聲字第八六三號裁定更定其刑為
    有期徒刑五月）、九十一年度易字第五五四號判處有期徒刑
    三月，於前開戒治期滿後接續執行，於九十二年四月十四日
    執行完畢。詎仍不知悔改，基於施用第一級毒品海洛因之概
    括犯意，自九十四年一月上旬某日起至九十四年九月四日止
    ，在其位於新竹縣橫山鄉內灣村四鄰一二九號之住處附近及
    桃園縣平鎮市○○路二００號前等地，以針筒注射之方式施
    用第一級毒品海洛因多次。復另基於施用第二級毒品之概括
    犯意，於前開時、地，以玻璃球裝盛安非他命後燒烤之方式
    ，連續施用第二級毒品安非他命多次。分別於九十四年一月
    二十一日二十時三十分許，在桃園縣平鎮市○○路二００號
    前為警查獲，扣得第一級毒品海洛因一包（淨重零點四公克
    ）、第二級毒品安非他命一包（毛重五點三公克）；於九十
    四年九月五日三時許，在桃園縣楊梅鎮○○街二二三號為警
    查獲，並扣得第一級毒品海洛因一包（毛重三點八五公克）
    第二級毒品安非他命一包（毛重零點七二公克）。案經桃園
    縣政府警察局平鎮分局報告臺灣桃園地方法院檢察署檢察官
    偵查起訴。
二、本件被告所犯為死刑、無期徒刑、最輕本刑三年以上有期徒
    刑以外之罪或高等法院管轄第一審案件以外之罪，經被告於
    準備程序就被訴事實為有罪之陳述，經告知簡式審判程序之
    旨，並聽取被告及檢察官之意見後，經本院合議庭依刑事訴
    訟法第二百七十三條之一規定，裁定改依簡式審判程序，並
    由受命法官獨任審理，核先敘明。
三、證據：
（一）被告甲○○於警詢、檢察官偵查中及本院審理時之自白。
（二）桃園縣政府警察局平鎮分局被採尿人姓名編號對照表、臺
      灣尖端先進生技醫藥股份有限公司濫用藥物檢驗報告各一
      份。
（三）扣案之第一級毒品海洛因二包（分別淨重零點四公克、毛
      重三點八五公克）、第二級毒品安非他命一包（毛重六點
      零二公克）。
四、本件被告已認罪，經檢察官與被告於準備程序達成協商之合
    意，其合意內容為：被告連續施用第一級毒品海洛因部分願
    受科處有期徒刑十月；連續施用第二級毒品安非他命部分願
    受科處有期徒刑七月，合併應執行有期徒刑一年三月。經查
    ，上開協商合意並無刑事訴訟法第四百五十五條之四第一項
    所列情形之一，檢察官聲請改依協商程序而為判決，本院爰
    不經言詞辯論，於協商合意範圍內為協商判決。九十四年一
    月二十一日扣案之第一級毒品海洛因一包（淨重零點四公克
    ）、第二級毒品安非他命一包（毛重五點三公克）、九十四
    年九月五日扣案之海洛因一包（毛重三點八五公克）、第二
    級毒品安非他命一包（毛重零點七二公克），不論屬於犯人
    與否，應依毒品危害防制條例第十八條第一項前段之規定，
    沒收銷燬之。至九十四年九月五日為警查扣之注射針筒五支
    、分裝棒二支、分裝袋七只，被告否認為其所有，陳稱該等
    五品為賴姝蓉所有之物，而被告於前開時、地為警查獲時，
    確有毒品前科之賴姝蓉之人與被告同乘一車，則被告前開所
    稱尚非無據，且無其他證據證明前開物品為被告所有之物，
    自不就此為沒收之諭知。
五、應適用之法條：刑事訴訟法第二百七十三條之一、第四百五
    十五條之二、第四百五十五條之四第二項、第四百五十五條
    之八，毒品危害防制條例第十條第一項、第二項、第十八條
    第一項前段，刑法第十一條前段、第五十六條、第四十七條
    、第五十一條第五款。
六、本判決除有刑事訴訟法第四百五十五條之四第一項第一款、
    第二款、第四款、第六款、第七款所定情形之一，或違反同
    條第二項規定者外，不得上訴。如有前述得上訴之情形，得
    自收受判決送達之日起十日內，向本院提出上訴書狀，上訴
    於第二審法院。
中　　華　　民　　國　　94　　年　　9 　　月　　15　　日
                      臺灣桃園地方法院刑事第九庭
                          法  官  何燕蓉
上正本證明與原本無異。
本判決除有刑事訴訟法第四百五十五條之四第一項第一款、第二
款、第四款、第六款、第七款所定情形之一，或違反同條第二項
規定者外，不得上訴。如有前述得上訴之情形，得自收受判決送
達之日起十日內，向本院提出上訴書狀，上訴於第二審法院。
                          書記官  許弘樺
中　　華　　民　　國　　94　　年　　9 　　月　　15　　日
附錄本案論罪科刑依據之法條：
毒品危害防制條例第10條
施用第一級毒品者，處六月以上五年以下有期徒刑。
施用第二級毒品者，處三年以下有期徒刑。
